臺灣高雄地方法院刑事判決　　　　　　　　　　　　　九十年度訴字第二九七五號
　　公　訴　人　臺灣高雄地方法院檢察署檢察官
　　被　　　告　甲○○
右列被告因違反毒品危害防制條例案件，經檢察官提起公訴（九十年度毒偵字第三一
四七號），暨移送併案審理（九十一年度毒偵字第七號），本院判決如左：
    主  文
甲○○連續施用第一級毒品，累犯，處有期徒刑壹年陸月。
扣案之殘留有毒品海洛因之夾鏈袋拾伍個沒收銷燬之。注射針筒肆支、分裝杓支、
止血帶壹條均沒收。
    事  實
一、甲○○前於民國八十二年八月三十一日，因違反肅清煙毒條例及麻醉藥品管理條
    例案件，經台灣桃園地方法院分別判處有期徒刑三年及六月，並定其應執行刑為
    有期徒刑三年二月確定，於八十三年六月二十五日入監執行，於八十四年十一月
    二十九日因縮短刑期假釋出監，期間羈押折抵四日、累進縮刑十八日，其後未經
    撤銷假釋，於八十六年七月二十八日縮刑假釋期滿執行完畢，又因施用毒品案件
    ，於八十八年五月二十四日經台灣桃園地方法院以八十八年度毒聲字第二九九八
    號裁定送勒戒處所觀察勒戒，認無繼續施用毒品之傾向，經台灣桃園地方法院檢
    察署檢察官於八十八年六月十一日以八十八年度偵字第六七四六號為不起訴處分
    確定。詎其又基於概括犯意，自九十年一月上旬某日起至同年九月六日止，連續
    在高雄市○○路瑞谷飯店等處，以針筒注射方式，施用第一級毒品海洛因多次，
    平均一天施用二次，嗣其先於九十年三月三十日下午四時許，在高雄市○○區○
    ○路與中華路口，為警查獲，又於九十年四月九日上午八時許，在高雄市凹仔底
    某大樓樓下為警查獲，復於九十年九月六日下午四時三十分許，在高雄縣鳳山市
    ○○路三一０號前再為警查獲，並扣得其所有殘留有毒品海洛因之夾鏈袋十五個
    、供施用海洛因所用之注射針筒四支、分裝杓三支、止血帶一條，經本院於九十
    年七月二十日以九十年度毒聲字第四三六九號裁定送觀察、勒戒後，認有繼續施
    用毒品傾向。
二、案經高雄市政府警察局及高雄市政府警察局三民第二分局移送臺灣高雄地方法院
    檢察署檢察官偵查起訴，暨高雄市政府警察局移送臺灣高雄地方法院檢察署檢察
    官呈請台灣高等法院檢察署檢察長令轉台灣桃園地方法院檢察署檢察官偵辦，復
    由台灣桃園地方法院檢察署檢官呈請台灣高等法院檢察署檢察長令轉台灣高雄地
    方法院檢察署檢察官移送併案審理。
    理  由
一、訊據被告甲○○對於右揭事實坦承不諱，其先後三次為警查獲時採取之尿液，經
    送高雄市政府衛生局及高雄市立凱旋醫院檢驗結果，尿液中嗎啡均呈陽性反應等
    情，有該局九十年四月六日高衛試煙字第Ｃ三一號、九十年四月十二日高衛試煙
    字第Ｇ二０五二號煙毒尿液檢驗成績書、該醫院九十年九月二十一日高市凱醫檢
    字第００二二六號煙毒尿液檢驗成績書各一紙附卷可稽，其殘留有白色粉末之夾
    鏈袋經送高雄醫學大學附設中和紀念醫院檢驗結果，海洛因亦呈陽性反應等情，
    有該醫院九十一年一月八日管藥認可字第００五號檢驗報告在卷可憑，復有殘留
    有毒品海洛因之夾鏈袋十五個、注射針筒四支、分裝杓三支、止血帶一條扣案可
    佐，又被告前因施用第二級毒品安非他命案件，經台灣桃園地方法院以八十八年
    度毒聲字第二九九八號裁定送觀察、勒戒後，認無繼續施用毒品之傾向，由臺灣
    桃園地方法院檢察署檢察官於八十八年六月十一日以八十八年度偵字第六七四六
    號不起訴處分確定在案等情，亦有上開不起訴處分書在卷足憑。其於五年後再犯
    毒品危害防制條例第十條之罪，經本院於九十年七月二十日以九十年度毒聲字第
    四三六九號裁定送觀察勒戒，認有繼續施用毒品傾向，有本院上開裁定書及台灣
    高雄看守所附設勒戒處所九十年九月二十四日高所坤戒勒字第二五六二號函送之
    證明書一份附卷可參，罪證明確，被告犯行堪以認定。
二、核被告所為，係犯毒品危害防制條例第十條第一項之施用第一級毒品罪。被告持
    有第一級毒品海洛因，嗣進而施用之，持有之低度行為應為施用之高度行為所吸
    收，不另論罪。又其先後多次施用毒品之行為，時間密接、手法相同，所犯犯罪
    構成要件同一，顯係基於概括犯意為之，為連續犯，應論以一罪，再被告前於八
    十二年八月三十一日，因違反肅清煙毒條例及麻醉藥品管理條例案件，經台灣桃
    園地方法院分別判處有期徒刑三年及六月，並定其應執行刑為有期徒刑三年二月
    確定，於八十三年六月二十五日入監執行，於八十四年十一月二十九日因縮短刑
    期假釋出監，其間羈押折抵四日、累進縮刑十八日，其後未經撤銷假釋，於八十
    六年七月二十八日縮刑假釋期滿執行完畢等情，有台灣高雄地方法院檢察署被告
    刑案資料查註紀錄表在卷可稽，其於五年內再犯本件有期徒刑以上之罪，為累犯
    ，應依法加重其刑。爰審酌被告曾經檢察官依初次勒戒、觀察後無繼續施用傾向
    為不起訴處分確定後，仍不知悔改警惕，猶繼續施用毒品，本不宜寬貸，惟施用
    毒品為自戕行為，且其犯後已坦承犯行，態度良好等一切情狀，量處如主文所示
    之刑。扣案之殘留有毒品海洛因之夾鏈袋十五個，因無法與海洛因剝離，亦屬第
    一級毒品海洛因，應併依毒品危害條例第十八條第一項前段規定，不問屬於犯人
    與否，均沒收銷燬之。扣案之注射針筒四支、分裝杓三支、止血帶一條，係其所
    有供犯罪所用之物，業據被告供明在卷，爰依刑法第三十八條第一項第二款規定
    宣告沒收。
三、另被告於九十年九月六日為警查獲時所採取之尿液，甲基安非他命亦呈陽性反應
    ，有上開高雄市立凱旋醫院九十年九月二十一日高市凱醫檢字第００二二六號煙
    毒尿液檢驗成績書一紙在卷可稽，其不無涉有毒品危害防制條例第十條第二項施
    用第二級毒品罪嫌，惟因此部分與前開檢察官起訴涉犯之同條例第十條第一項之
    施用第一級毒品海洛因罪，犯意各別，行為亦異，為裁判上數罪，檢察官起訴事
    實既未論及，自非起訴效力所及，本院無從併予審判，宜另由檢察官偵辦，附此
    說明。
據上論斷，應依刑事訴訟法第二百九十九條第一項前段，毒品危害防制條例第十條第
一項、第十八條第一項前段，刑法第十一條、第五十六條、第四十七條、第三十八條
第一項第二款，判決如主文。
中      華      民      國    九十一    年      四      月    二十五    日
                                  台灣高雄地方法院刑事第二庭
                                      法  官  高  榮  宏
右正本證明與原本無異。
如不服本判決，應於判決送達後十日內，向本院提出上訴狀。
                                      書記官  邱  秋  珍
中      華      民      國    九十一    年      四      月    二十五    日
附錄本件論罪科刑主要法條：
毒品危害防制條例第十條第一項：
施用第一級毒品者，處六月以上五年以下有期徒刑。
